【裁判字號】    97,重上更(一),25
【裁判日期】    980527
【裁判案由】    分配表異議之訴
【裁判全文】
臺灣高等法院臺中分院民事判決      97年度重上更(一)字第25號
上  訴  人  丙○○
            乙○○
            甲○○
前列三人共同
訴訟代理人  黃呈利律師
被上訴人    合作金庫商業銀行股份有限公司
法定代理人  丁○○
訴訟代理人  吳光陸律師
            廖瑞鍠律師
上列當事人間分配表異議之訴事件，上訴人對於中華民國96年 3
月27日臺灣臺中地方法院96年度重訴字第21號第一審判決提起上
訴，經最高法院第一次發回更審，本院於中華民國98年 5月13日
言詞辯論終結，判決如下：
    主  文
上訴駁回。
第二審及發回前第三審訴訟費用由上訴人負擔。
    事實及理由
甲、程序方面：本件被上訴人之法定代理人於民國97年 7月11日
    變更為丁○○，並據其聲明承受訴訟，有被上訴人提出之財
    政部函及股份有限公司變更登記表影本等件各 1份在本院卷
    足憑（見本院卷第24-32頁），核無不合，應予准許。
貳、實體方面：
壹、聲明部分：
一、上訴人方面：(一)原判決廢棄。(二)上廢棄部分，被上訴人在第
    一審之訴駁回。
二、被上訴人方面：駁回上訴。
貳、陳述及理由部分：
一、被上訴人主張：被上訴人以其概括承受之中國農民銀行股份
    有限公司早於88年間對本件執行債務人謝培傑在台灣台中地
    方法院（下稱台中地院）強制未果，經核發88年執五字第26
    045號債權憑證在案。嗣又於94年6月16日以上開債權憑證連
    同台灣台東地方法院東院（下稱台東地院）隆90年執誡字第
    0000000000號、第00000000000號 債權憑證為執行名義對債
    務人謝培傑及其連帶債務人知本大飯店股份有限公司等向台
    東地院聲請強制執行（94年執字第2986號）。被上訴人於95
    年5月1日概括承受中國農民銀行股份有限公司之業務，並承
    受其關於本件之訴訟，即於95年 5月30日向台東地院表示對
    謝培傑之執行標的物與台中地院95年度民執二字第16480 號
    強制執行事件之標的物相同，聲請囑託台中地院併案執行。
    台東地院即於95年6月12日以東院和94執玄2986字第0950023
    111 號函送台中地院囑託併案執行。債權金額新台幣（下同
    ）916,726,300元之執行費6,785,824元已繳納，另筆債權金
    額649,350,900元之執行費5,160,902元，被上訴人僅繳70,1
    02元，不足5,090,800元，台中地院執行處於95年 6月8日以
    中院慶民執95執二字第16480號通知命補繳， 被上訴人於95
    年9月14日向台東地院補繳台中地院88年執五字第26045號債
    權憑證不足之執行費金額為5,090,800元 在案。詎台中地院
    於95年 6月29日第二次拍賣債務人謝培傑所有坐落台中市○
    區○○○段181-61、181-62、181-63、181-71、184、184-7
    、18 4-10、184-21、000-00000-0、189-18、 190-17、190
    -18、190-34、190-100、190-101、190-102等17筆地號土地
    ，由債權人丙○○、乙○○、甲○○共同以底價8332萬元承
    受，台中地院於95年12月 4日製作分配表，就伊台東地院東
    院隆90年執誠4169字第0000000000號、台中地院88年執五字
    第26045號債權憑證之債權原本各為916,726,300元、649,35
    0,000元（分配表誤為649,350,900元），各列為次序17、18
    ，執行費6,785,824元、5,160,902元各列為次序21、22，但
    以伊上開執行費用乃於他案為自己之利益所得款內，並非本
    件共益費用為由，將之列為業通債權，而未列入優先受償，
    均分配為0元。惟查，強制執行法第29條第2項所定得優先受
    償之「前項費用」，係指依該條第 1項所定之執行費用，當
    然包含本案、併案、參與分配等之執行費用，未限制需如同
    條第 2項「為債權人共同利益而支出之費用」之屬「共益費
    用」，亦未限制不包括囑託執行者，其規定甚為明確，並無
    漏洞，無再依立法理由解釋、或為目的性限縮解釋之必要；
    若認可優先受償之執行費用限於向該院聲請執行者、而不包
    括其他法院囑託併案執行者，殊非法理之平；況依最高法院
    89年台上字第1213號、94年台上字第1770號、95年台上字第
    1007號判決意旨，已明示參與分配、併案執行之執行費用均
    可優先受償，臺灣高等院91年法律座談會，亦採相同見解。
    從而，本件被上訴人聲請囑託執行所支出之執行費用，既屬
    強制執行第29條第1項所定之執行費用，即得依該條第2項之
    規定優先受償。又上訴人於本院提出第一審所未主張之攻擊
    方法，依民事訴訟法第447條第1項前段，應不得准許；縱認
    可以主張，揆諸前揭說明，已非有理，且本件被上訴人在台
    東地院聲請執行之執行名義，其中債務人之一為謝培傑，即
    為本件台中地院所執行者，自可於囑託執行後併案處理，而
    異議之執行費用包括對謝培傑者，當然可優先受償，此乃係
    國家之立法政策及法律規定之結果，並無所謂之不公平，況
    台中地院亦通知伊補繳上開執行費5,090,800元在案。 而台
    東地院部分迄未製作分配表，被上訴人之債權及執行費用能
    否列入及受優先分配，均尚未可知，被上訴人自有於本件受
    優先分配之利益，自有權利保護之必要。被上訴人於收受上
    開分配表後，認系爭執行費用應優先受償，於分配期日（95
    年12月27日）前之95年12月25日向台中地院執行處提出書狀
    ，聲明異議，上訴人於95年12月26日表示不同意更正分配表
    分配等情，伊爰於法定期間內，依強制執行法第41條第 1項
    提起本件訴訟，求為判決將台中地院95年度執字第16480 號
    強制執行事件，95年12月4日製作之分配表其中次序21、 22
    之被上訴人之執行費金額為6,785,824元、5,160,902元之分
    配金額0元，應更正該金額為6,785,824元、5,160,90 2元之
    判決。
二、上訴人則以：
(一)、強制執行法第29條第 2項所定之「前項費用」，參酌該條項
    之法條文義及體系安排、85年修法之立法理由、「辦理強制
    執行事件應行注意事項」第15項第 2款之規定、相關最高法
    院判決意旨及抵押權擔保制度之設置目的，應予以限縮解釋
    ，即受同條項後段「為債權人共同利益而支出」之限制，需
    係為全體債權人共同利益所支出「共益費用」始足當之，此
    亦為學說見解所肯認，從而，本件被上訴人聲明參與分配之
    囑託執行費用，性質上既非屬共益費用，於本件強制執行自
    不得入優先分配，亦無可受分配之金額。
(二)、又按強制執行法第28條第 1項規定「強制執行之費用，以必
    要部分為限，由債務人負擔，並應與強制執行之債權同時收
    取」，同法第29條第 1項則規定「債權人因強制執行而支出
    之費用，得準用民事訴訟法第91條之規定，向執行法院聲請
    確定其數額」，是強制執行法第29條第 2項所指得優先受償
    之執行費應限於為執行同一債務人相同執行標的物及同一執
    行程序中所發生之執行費用，始足當之；且因強制執行而支
    出之執行費，其在未經法院另依民事訴訟法第91條之規定裁
    定確定其數額前，本身並無獨立之執行名義，而應依附在強
    制執行之債權下與強制執行之債權同時收取。惟上開各該債
    權憑証所載執行債務人，與本件（台中地院95年度執字第16
    480號 強制執行程序）不僅執行債務人並非完全相同；且本
    件依台東地院96年8月7日、21日函覆，被上訴人於該院聲請
    執行（90年執誠宇第4169號）所列執行標的物為其他執行債
    務人名下之不動產，並不包括謝培傑之財產。從而，被上訴
    人所支出之系爭費用並非聲請合併執行或參與分配或囑託執
    行所生之費用，而係另案執行之費用，依前揭說明，即非得
    於
    本件執行程序就債務人財產拍賣所得價款優先受償；且顯見
    被上訴人對債務人謝培傑之債權非其在台東地院所欲實現之
    債權，台東地院將被上訴人所繳交之他案執行費用自該強制
    執行之本案債權抽離，單獨囑託台中地院分配該案拍賣債務
    人謝培傑財產所得之價金，即非合法。
(三)、本件被上訴人於台東地院之強制執行程序仍在進行中，其債
    務人即上開債權憑証所載債務人，是被上訴人對台東地院所
    為強制執行程序拍賣債務人之財產後即得優先受償，無任何
    損失，自無捨在該案強制執行程序所得優先受償之權利而參
    與分配本案系爭強制執行程序所得案款之理。況且，被上訴
    人明知系爭房地執行後所能獲取之金額，已無法滿足伊之第
    一順位抵押債權，更遑論滿足被上訴人之普通債權，亦即其
    聲明參與分配毫無實益，竟僅為求其繳納之執行費用優先受
    償，率爾聲明囑託執行而參與分配；且如被上訴人聲明之執
    行費用列入優先分配，將致伊之第一順位抵押權受償金額大
    幅減少15％，嚴重損及伊之抵押權，殊難謂為公平，是被上
    訴人主觀上顯有恣意行使參與分配權之情事，如因而導致伊
    第一順位抵押權受損，其聲明參與分配權行使之方法更與誠
    信原則有違。(四)又伊所提上開上訴理由，具有補充第一審所
    提攻擊防禦方法之作用，是依民事訴訟法第447條第 1項第3
    款規定，不在禁止之列，併予敘明。
(四)、被上訴人主張之本件執行費用，業經台東地院94年度執字第
    2986號事件執行該件分配表中全額受償，被上訴人提起本件
    訴訟，欠缺權利保護必要。
三、兩造就下列事實不爭執，堪信為真，並得採為判決基礎：
(一)、被上訴人之前手中國農民銀行股份有限公司於94年 6月16日
    以台東地院東院隆90年執誠4169字第0000000000號、第0000
    000000號及台中地院88年執五字第26045號 債權憑證為執行
    名義，對債務人知本大飯店股份有限公司、陳近武、傑廣建
    設股份有限公司、馬乃林、馬亞林、謝培傑、曾達生及洪益
    元等人，向台東地院聲請強制執行。
(二)、台東地院東院隆90年執誠4169字第0000000000號債權憑證載
    明被上訴人前手已向台東地院繳納6,785,824元 之執行費用
    ；台中地院88年執五字第26045號 債權憑證載明被上訴人之
    前手已向台中地院繳納70,102元之執行費用。
(三)、被上訴人於95年 5月30日向台東地院表示對謝培傑之執行標
    的物與台中地院95年度民執二字第16480號 強制執行事件之
    標的物相同，聲請囑託台中地院併案執行。台東地院即於95
    年6月12日以東院和94執玄2986字第0950023111號 函送台中
    地院囑託併案執行。債權金額916,726,300元之執行費6,785
    ,824元已繳納，另筆債權金額649,350,900元之執行費5,160
    ,902 元，被上訴人僅繳70,102元，不足5,090,800元，台中
    地院執行處於95年6月8日以中院慶民執95執二字第 16480號
    通知命補繳，被上訴人於95年 9月14日向台東地院補繳台中
    地院88年執五字第26045號債權憑證不足之執行費5,090,800
    元。
(四)、台中地院95年度執字第16480號強制執行事件於95年6月29日
    第二次拍賣債務人謝培傑所有坐落台中市○區○○○段181-
    61、181-62、181-63、l81-71、184、l84-7、l84-10、184-
    21、184-22、189-5、189-l8、190-17、l90-18、190-34、1
    90-100、190-101、190-102等17筆地號土地，由債權人丙○
    ○、乙○○、甲○○共同以底價8332萬元承受，權利範圍各
    三分之一。台中地院於95年12月 4日製作分配表，被上訴人
    台東地院東院隆90年執誠4169字第0000000000號、台中地院
    88年執五字第26045號債權憑證之債權金額原本各為916,726
    ,300 元、64 9,350,000元（分配表誤列649,350,900元），
    各列為次序17、18，執行費6,785,824元、5,160,902元各列
    為次序21、22。分配表第 3頁附註欄記載：「3.基於下列理
    由本院認為債權人合作金庫商業銀行股份有限公司95年執助
    字第835號囑託執行執行費新台幣11,946,726元 ，在本件分
    配表應列為普通債權，不應優先受償：合作金庫商業銀行
    股份有限公司上述執行費係於他案執行所繳納，係為其自己
    之利益而支出，並非本件共益費用。合作金庫商業銀行股
    份有限公司就債務人另有其他擔保物尚待執行或正在執行中
    ，上述執行費應於其擔保物拍定時列入優先受償。上述執
    行費用若予列入本件分配表優先受償，將侵蝕第一順位抵押
    權人抵押債權之受償，顯與民法規定之抵押擔保制度目的相
    牴觸。」
(五)、被上訴人收受分配表後，認系爭執行費用應優先受償，於分
    配期日（95年12月27日）前之95年12月25日向台中地院執行
    處提出書狀，聲明異議，上訴人於95年12月26日表示不同意
    更正分配表分配，被上訴人即於分配期日起十日內（96年 l
    月 5日）向台中地院對上訴人提起分配表異議之訴，並向台
    中地院執行處為起訴之證明。
(六)、台東地院96年8月7日東院和90執誠4169字第0960032214號函
    覆本院，所檢附該院90年度執誠字第4169號強制執行事件之
    執行標的物附表中，財產所有人包括知本大飯店股份有限公
    司、傑廣建設股份有限公司。
五、至於被上訴人主張上開執行費用應列為優先債權受償，原執
    行法院將其列為普通債權，受分配金額均為 0元，自有不當
    ，應予更正等語，則為上訴人否認，並以前詞抗辯，是本件
    爭點為：(一)台灣台東地方法院將被上訴人所繳交他案之系爭
    執行費用自該強制執行之本案債權抽離，單獨囑託台中地院
    併案執行分配該案拍賣債務人謝培傑財產所得之價金，是否
    合法？(二)被上訴人主張台中地院95年度執字第16480號 分配
    表次序21、22，95年執助字第835號 囑託執行之執行之執行
    費共11,946,726元，是否得在本件債務人謝培傑執行案件中
    優先受償？經查：
(一)、按強制執行，必須以執行名義為之。而強制執行法第7條第1
    項規定：「強制執行由應執行之標的物所在地或應為執行行
    為地之法院管轄。」，第 3項規定：「同一強制執行，數法
    院有管轄權者，債權人得向其中一法院聲請。」，第 4項規
    定：「受理強制執行事件之法院，須在他法院管轄區內為執
    行行為時，應囑託該他法院為之。」，辦理強制執行事件應
    行注意事項第18條第 1項規定：「對於已開始強制執行之債
    務人財產，他債權人再聲請強制執行者，應注意併案處理。
    」，依上開規定，不得基於一個執行名義，同時向各法院聲
    請執行。只能向其中一法院聲請執行，如須在他法院轄區內
    為執行行為時，應囑託該法院為之。經查，台灣台東地方法
    院94年執字第2986號強制執行事件，本件被上訴人強制執行
    聲請狀，除列有知本大飯店股份有限公司、馬乃林、馬亞林
    、洪益元外，並列本件謝培傑為債務人之事實，有台灣台東
    地方法院96年 8月21日東院和94執玄2986字第0960034403號
    函所檢送之該案強制執行聲請狀執行名義等在卷可稽（見本
    院前審卷第123-140頁） ，其中債務人謝培傑所有之17筆土
    地坐落本件台中地院轄區，與台中地院95年度民執二字第16
    480號 強制執行事件之執行標的物相同，被上訴人關於債務
    人謝培傑部分之執行名義則為同一，依前揭法律規定，被上
    訴人只能聲請台灣台東地方法院囑託台中地院併案執行，是
    台灣台東地方法院依此囑託台中地院併案執行，自屬合法。
    又強制執行法第28條第 1項固規定「強制執行之費用，以必
    要部分為限，由債務人負擔，並應與強制執行之債權同時收
    取」。惟所謂「同時收取」，乃指得依本案執行名義執行，
    無須另有收取執行費用之執行名義而言，所以如此規定，乃
    執行費用於執行法院甚易確定，為執行債權人之利益，乃簡
    化其執行之程序故也（參前大法官楊與齡著強制執行法論，
    88年修正十版，第319頁 ）。是上開規定，乃為執行債權人
    之利益計，而非對之所為之限制，上訴人指被上訴人就執行
    費部分應另依民事訴訟法第91條之規定取得執行名義始得為
    之，且不得抽離而併案執行，乃誤解上開「同時收取」之立
    法目的，自非可取，且受託法院所為之執行為，所為之效果
    仍屬歸於本案執行，益無違同時收取之原意及目的，是本件
    執行之台灣台東地方法院將上開執行費用抽離，囑託台中地
    院併案執行分配，自屬合法。
(二)、復按，強制執行法第28條第 1項規定：「強制執行之費用，
    以必要部分為限，由債務人負擔，並應與強制執行之債權同
    時收取。」，同條第 2項規定：「前項費用，執行法院得命
    債權人代為預納。」，同法第29條第 1項所謂「債權人因強
    制執行而支出之費用，得求償於債務人者」，包括執行費及
    因進行強制執行程序而支出之必要費用在內。按執行法院受
    理執行案件，我國係採有償主義，債權人聲請強制執行應依
    強制執行法第28條之2第1項至第3 項規定繳納執行費用，此
    為必須具備之要件，如未繳納，則執行程序不能開始進行。
    依強制執行法第28條規定，債權人預納後，仍由債務人負擔
    。至於執行必要費用（同法第28條之2第5項準用民事訴訟法
    相關規定），係指因進行強制執行程序，必須支出之費用，
    此種費用，如不支出，強制執行程序即難進行，例如執行標
    的物之鑑價、保管、拍賣、公告登載新聞紙、管理人之報酬
    等費用是。強制執行之費用，除執行費外，係因債務人不履
    行債務而生，其必要部分，自應由債務人負擔（強制執行法
    第28條第1 項前段）。又關於執行費用之受償次序，依強制
    執行法第29條第2 項規定，「債權人因強制執行而支出之費
    用及其他為債權人共同利益而支出之費用，得求償於債務人
    者，得就強制執行之財產，先受清償。」，所謂「費用」，
    指執行費及必要費用而言。債權人為強制執行而支出之執行
    費及必要費用，使執行程序得以開始及進行，性質上係為其
    他債權人之共同利益而支出，二者均屬於執行程序費用，亦
    為共益費用，為期公平，自應較其他債權優先受償。所謂「
    其他為債權人共同利益而支出之費用」，指在執行程序外為
    保存執行標的物所支出之必要費用，此乃維持執行標的物之
    存在所必需，直接對債權人有利益，例如債權人依民法第24
    4 條撤銷債務人之詐害行為所支出之訴訟費用及為避免執行
    標的物因欠稅被拍賣而代繳之稅捐等費用，自應許其就強制
    執行之財產，優先受償，以維公平。至於取得執行名義之費
    用，如訴訟費及公證費等，則係債權人為自己之利益而支出
    ，與其他債權人之利益無關，並非共益費用，85年10月 9日
    修正予以刪除。依民法第323條 規定，「債務人為清償而提
    出之給付，應先抵充費用，次充利息，次充原本。」，如他
    債權人之債權有抵押權或其他優先權者，執行費用及其他為
    債權人共同利益而支出之費用，得求償於債務人者，仍應先
    於該債權而受償。強制執行法第28第 1項所規定之「同時收
    取」，係表明此等費用之執行，無須另行取得執行名義。同
    法第29條第 2項所謂「先受清償」，乃規定此等費用優先於
    執行債權受償。又按，債務人財產為全體債權人債權之總擔
    保，並基於債權平等原則，強制執行法第29條第 2項前段所
    稱「前項費用」，係指同條第 1項規定之「債權人因強制執
    行而支出之費用，得求償於債務人者」之費用而言。並不限
    於本案，其他併案執行之債權人或聲明參與分配之債權人依
    同法第28條之2第1、2項 繳納之執行費，既係其因強制執行
    而支出之費用，且得向債務人求償，自屬同法第29條第 2項
    前段所稱之費用，自不因債權人聲請強制執行之先、後（前
    、後案）及有無效果而受影響，既因債務人同一，執行標的
    物相同，併案執行債權人所支出之執行費，自亦應准優先受
    償（最高法院95年度台上字第1007號判決意旨、台灣高等法
    院90年法律座談會民執8、91年法律座談會民執9，暨司法院
    民事廳96年6月8日印行法院辦理民事執行實務參考手冊第17
    2 頁參照），而本件系爭執行費用，乃被上訴人（前手）於
    88年間及90年間對債務人謝培傑以同一執行名義分別在台東
    地院及台中地院執行無結果所生，經核發之債權憑證上所明
    載，暨被上訴人依台中地院執行處，命令於95年 9月14日所
    補繳，已如前述，對同一執行債務人謝培傑而言，自仍屬必
    要之有益費用，依首揭規定，自得就本件強制執行之財產拍
    得之價金優先受償。
(三)、末按，「債權人因強制執行而支出之費用，得求償於債務人
    者，得準用民事訴訟法第91條之規定，向執行法院聲請確定
    其數額。前項費用及其他為債權人共同利益而支出之費用，
    得求償於債務人者，得就強制執行之財產先受清償」，強制
    執行法第29條第1、2項分別定有明文。經查，本件農民銀行
    因於88年間對債務人謝培傑強制執行未果，經台中地院核發
    88年度執五字第26045號債權憑證，嗣於94年6月16日持上開
    台中地院88年度執五字第26045號 債權憑證、台東地院東院
    90執誠4169、0000000000號債權憑證，向台東地院聲請對連
    帶債務人謝培傑、知本大飯店、陳近武、傑廣建設股份有限
    公司、馬乃林、馬亞林、曾達生、洪益元等人為強制執行，
    經台東地院以94年度執字第2986號事件受理在案。被上訴人
    於95年5月1日概括承受農民銀行之業務及本件訴訟，並於95
    年5月30日向台東地院表示該院94年度執字第2986號 事件謝
    培傑之執行標的物與台中地院95年度民執二字第16480號 強
    制執行事件之標的物相同，爰聲請囑託台中地院併案執行，
    台東地院乃於95年6月12日以東院和94執玄2986號字第09500
    23111號函送台中地院囑託併案執行，台中地院嗣於95年6月
    29日第二次拍賣謝培傑所有坐落台中市○區○○○段181-61
    、181-62、181-71、184、184-7、184-10、184-21、184-22
    、189-5、189-18、190-17、190-18、190-34、190-100、19
    0-101、190-102等17筆土地，由債權人即上訴人三人共同以
    底價8,332萬元承受，權利範圍各1/3等情，為兩造所不爭執
    ，堪信為真，已如前述，是就謝培傑部分而言，並無因併案
    與被併案之債務人不同或執行標的物不同而不得適用強制執
    行法第29條第2項 規定情形。況查，謝培傑係上開債務之連
    帶保證人，該連帶保證約定書第10條約定：「立約人對所保
    證債務，在完全清償或換保手續辦妥前，願與主債務人負連
    帶清償責任」等語，有有借據、約定書影本等件在本院卷為
    佐（見本審卷第185、186、191頁） ，被上訴人自得對謝培
    傑請求為全部債務之清償，並得於債權額範圍內就謝培傑所
    有在不同地點之財產聲請為強制執行，且依上開強制執行法
    第29條第 2項規定就其支出之執行費優先受償。是上訴人抗
    辯前開債權憑證二份所載之債務人與台中地院95年度民執二
    字第16480號 強制執行事件之當事人並非完全相同，標的物
    坐落位置亦不相同，自不得將該件執行費用在台中地院95年
    度民執二字第16480號事件中優先受償等語，自無可採。
(四)、上訴人抗辯被上訴人主張之本件執行費用，業經台東地院94
    年度執字第2986號事件執行該件分配表中全額受償，被上訴
    人提起本件訴訟，欠缺權利保護必要，不應准許等語。惟查
    ，台中地院製作本件分配表之時間為95年12月 4日，而台東
    地院96年度執字第2986號事件製作分配表之時間則為97年 3
    月 5日一節，為兩造在本院所不爭，並有分配表影本在原審
    卷、本院卷為佐（見原審卷第11-16頁、本院卷第92-96頁）
    ，堪信為真。再查，台東地院97年3月5日分配表分配予被上
    訴人之本件執行費，因另有訴訟，業經台東地院提存在該院
    提存所，（見本院卷第60頁），須檢附民事執行處同意領取
    之證明文件始可領取，或提存原因消滅，經民事執行處領回
    處理，被上訴人始有受償可能，而台中地院之分配表，若被
    上訴人先在本件訴訟獲勝訴判決確定，即可領取，是本件訴
    訟並非全無保護必要，上訴人此部分抗辯，同無足取。
六、綜上所述，被上訴人因聲請強制執行所繳納之系爭執行費，
    得求償於債務人謝培傑，屬強制執行法第29條第 2項前段所
    稱之費用，自得就債務人謝培傑強制執行之財產優先於執行
    債權受償。台中地院95年度執字第16480號 強制執行事件，
    於95年12月4日製作之分配表將系爭執行費6,785,824元及5,
    160,902元 列為普通債權，不得優先受償，自有違誤，被上
    訴人因而為聲明異議，並對反對更正分配表之上訴人提起本
    件分配表異議之訴，為有理由，自應更正被上訴人之受分配
    金額。原審而為被上訴人勝訴之判決如上，核無不合。上訴
    論旨，指摘原判決不當，求予廢棄改判，為無理由，應予駁
    回。
七、本件事證已臻明確，兩造所為其他攻擊、防禦方法，於判決
    結果不生影響，爰不逐一審究，併予敘明。
據上論結，本件上訴為無理由，依民事訴訟法第449條第1項、第
78條、第85條第1項前段，判決如主文。
中    華    民    國    98    年    5     月    27    日
                  民事第六庭    審判長法  官  袁再興
                                      法  官  盧江陽
                                      法  官  陳賢慧
以上正本係照原本作成。
如對本判決上訴，須於收受判決送達後20日內向本院提出上訴書
狀，其未表明上訴理由者，應於提出上訴後20日內向本院提出上
訴理由書（須按他造人數附具繕本）。
上訴時應提出委任律師為訴訟代理人之委任狀。具有民事訴訟法
第466條之1第1項但書或第2項之情形為訴訟代理人者，另應附具
律師及格證書及釋明委任人與受任人有該條項所定關係之釋明文
書影本。
                                      書記官  吳麗琴
中    華    民    國    98    年    6     月    1     日
                                                      Ｍ


司法院資訊處製作；財團法人民間司法改革基金會備份。
